臺灣臺中地方法院交通事件裁定　　　　100年度交聲字第434號
原處分機關　交通部公路總局臺中區監理所
異　議　人
即受處分人　張嘉原
上列異議人因違反道路交通管理處罰條例事件，對於交通部公路
總局臺中區監理所民國於99年12月23日所為之處分（中監違字第
裁60-V00000000號裁決書），聲明異議，本院裁定如下：
    主  文
原處分撤銷。
張嘉原不罰。
    理  由
一、原處分略以：異議人即受處分人張嘉原於民國99年9月2日15
    時7分許，駕駛車牌號碼YX－4176號自小客車，行經屏東縣
    萬丹鄉○○路與萬榮街口處，因「闖紅燈（丹榮路南往北）
    」之違規行為，經屏東縣政府警察局屏東分局萬丹分駐所員
    警以屏警交字第V00000000號舉發違反道路交通管理事件通
    知單當場舉發。受處分人未依規定到案繳納罰鍰，亦未提出
    申訴，原處分機關交通部公路總局臺中區監理所遂於99年12
    月23日依道路交通管理處罰條例第53條第1項規定，以中監
    違字第裁60-V00000000號裁決書，裁處受處分人罰鍰新臺幣
    （下同）4,000元，並依同條例第63條第1項第3款記違規點
    數3點。
二、聲明異議意旨略以：舉發違規通知單不是異議人本人簽名，
    且不認識車主，證件亦未有遺失過，爰聲明異議，請求撤銷
    原處分等語。
三、按汽車駕駛人，行經有燈光號誌管制之交岔路口闖紅燈者，
    處新臺幣1,800元以上5,400元以下罰鍰，道路交通管理處罰
    條例第53條第1項定有明文。次按交通法庭認為聲明異議有
    理由或聲明異議雖無理由，而原處分不當或違法者，應以裁
    定將原處分經聲明異議部分撤銷，並自為裁定，道路交通事
    件處理辦法第19條亦定有明文。
四、經查：
（一）原處分機關認受處分人張嘉原有上開違規行為而為之處分
      ，無非係以屏東縣政府警察局屏東分局萬丹分駐所舉發違
      反道路交通管理事件通知單為據。然本件受處分人堅詞否
      認有上開違規行為，於聲明異議狀中稱：不認識車主，證
      件亦未有遺失過等語；又於本院訊問時稱：97年也有同樣
      的情形。取締當天沒有到違規地點屏東縣萬丹鄉，當時在
      臺中市○里區○○路53號承真股份有限公司上班等節。經
      本院傳訊當時取締之員警鍾昇展到庭證稱：「（問：舉發
      經過為何？）答：99年9月2日15時7分日巡邏勤務，取締
      違規車輛由南往北行駛時闖紅燈並攔查，告知其情事，請
      其出示證件，駕駛人未帶證件，問其身分證字號，就報此
      身分證字號」、「（問：當時取締時有幾個人出勤？）答
      ：兩個人。兩個人都有攔車，問資料是我問的」、「（問
      ：那是什麼車型？）答：自小客車」、「（問：車裡面多
      少人？）答：不知道」、「（問：當時有無要他下車？）
      答：有，有與他面對面，很久了沒有印象」、「（問：是
      否在庭之受處分人？）答：沒有印象」、「（問：上面簽
      名是他本人簽的，是否有指印？）答：是他本人簽的，沒
      有蓋手印」、「（問：上面張嘉原、身分證號碼、住所等
      都是他告知的沒有證件讓你們查？）答：對。我們是用警
      用小電腦查出生年月日、身分證號碼、姓名地址，當時沒
      有證件讓我們核對」、「（問：受處分人聲音與常人不同
      ，當時取締的人說話你有無印象是這樣？）答：沒有印象
      ，長的樣子也沒有印象，因為隔這麼久了」等語，可知當
      時違規駕駛人未有提出任何身分證明文件供核，而證人即
      舉發員警鍾昇展僅以違規駕駛人陳報資料核對警用小電腦
      製單舉發，惟證人亦無法指證當時被舉發之違規駕駛即為
      到庭之受處分人，則受處分人當時是否確為員警攔停之違
      規行為人，已非無疑。再細觀前揭舉發通知單上收受通知
      聯者之簽名「張嘉原」與受處分人於99年12月31日異議狀
      、100年4月29日訊問筆錄訊問人之簽名，經肉眼比對後，
      其筆劃之捺撇轉折二者均顯不相似，難認係同一人所簽署
      。復經本院依職權函調受處分人99年9月1日至99年9月3日
      於承真科技有限公司之上下班出勤紀錄，可見受處分人於
      99年9月1日17時52分上班至99年9月2日2時下班、於99年9
      月2日則係17時51分上班至99年9月3日2時下班，而本件違
      規時間99年9月2日15時7分之際雖非受處分人上班時間，
      惟自違規地屏東縣至臺中市大里區不論自行駕車或乘坐火
      車均需超過3個小時之車程，衡情實難於15時7分在屏東縣
      萬丹鄉違規而於同日17時51分即在臺中市大里區打卡上班
      ，基上，益徵本件受處分人否認於該處違規遭舉發等情，
      應非子虛。
（二）復查，受處分人先前確實曾遭第三人盧俊元於96年9月17
      日冒名偽簽名字於舉發通知單，而業經臺灣屏東地方法院
      以97年度簡字第844號判決盧俊元行使偽造私文書罪有期
      徒刑4個月，此有臺灣屏東地方法院檢察署檢察官97年度
      偵字第2091號聲請簡易判決處刑書、臺灣屏東地方法院97
      年度簡字第844號刑事簡易判決書在卷可佐。又經證人盧
      俊元於本院100年6月17日進行遠距訊問時結證稱：「（提
      示本院卷V00000000號舉通知單與證人，問：此份罰單是
      否你所簽的？）答：對，我簽的」、「（問：99年9月2日
      開著蔡馨儀所有之YX-176號車子被取締的人是你，不是張
      嘉原？）答：對，是我」等語，足徵上開屏東縣政府警察
      局屏警交字第V00000000號舉發違反道路交通管理事件通
      知單之收受通知聯者簽章欄上「張嘉原」之簽名，確係第
      三人盧俊元冒名偽簽。從而，本件受處分人異議非其本人
      違規，舉發通知單亦非其本人簽名等情，即非虛言，違規
      駕駛人應為第三人盧俊元無訛。是以，受處分人確無上開
      闖紅燈交通違規之情事，洵屬有據，原處分機關未予詳查
      ，遽予裁罰，自有未洽。
五、綜上所述，受處分人並非本件駕駛車牌號碼YX-176號自小客
    車違規闖紅燈之駕駛行為人，業如前述，惟原處分機關未予
    詳查而遽予裁罰，自有違誤，是本件異議為有理由，應由本
    院將原處分予以撤銷，並另為不罰之諭知，以資適法。
六、據上論斷，應依道路交通管理處罰條例第87條第2項，道路
    交通事件處理辦法第19條前段，裁定如主文。
中    華    民    國   100    年    6     月  24      日
                      交通法庭  法  官  劉國賓
以上正本證明與原本無異。
如不服本裁定應於送達後5日內向本院提出抗告狀。
                                書記官  張隆成
中    華    民    國   100    年    6     月  24      日